臺灣臺北地方法院民事裁定  
111年度消債聲字第99號
聲  請  人  
即  債務人  顏永悅  

代  理  人  李艾倫律師（法扶律師）
相  對  人  
即  債權人  華南商業銀行股份有限公司

法定代理人  黃俊智  
代  理  人  陳仲偉  
相  對  人  
即  債權人  台北富邦商業銀行股份有限公司

法定代理人  程耀輝  


相  對  人  
即  債權人  花旗（台灣）商業銀行股份有限公司


法定代理人  莫兆鴻  
訴訟代理人  陳正欽  


相  對  人  
即  債權人  臺灣中小企業銀行股份有限公司

法定代理人  林謙浩  
代  理  人  張綺心  
相  對  人  
即  債權人  永豐商業銀行股份有限公司

法定代理人  曹為實  
訴訟代理人  黃春旺  
相  對  人  
即  債權人  凱基商業銀行股份有限公司
                      設臺北市○○區○○○路000號0樓、00樓及00樓 
法定代理人  龐德明  


相  對  人  
即  債權人  星展（台灣）商業銀行股份有限公司

法定代理人  伍維洪  


相  對  人  
即  債權人  滙誠第一資產管理股份有限公司

法定代理人  莊仲沼  


相  對  人  
即  債權人  元大國際資產管理股份有限公司

法定代理人  宋耀明  
代  理  人  沈士琦  
相  對  人  
即  債權人  勞動部勞工保險局

法定代理人  鄧明斌  


相  對  人  
即  債權人  曾心瑀  
相  對  人  
即  債權人  新加坡商艾星國際有限公司台灣分公司

法定代理人  曾慧雯  


相  對  人  
即  債權人  滙誠第二資產管理股份有限公司

法定代理人  莊仲沼  


上列當事人間消費者債務清理條例之聲請清算復權事件，本院裁
定如下：
    主  文
債務人顏永悅准予復權。
    理  由
一、按債務人有下列各款情形之一者，得向法院為復權之聲請：
    一、依清償或其他方法解免全部債務；二、受免責之裁定確
    定；三、於清算程序終止或終結之翌日起三年內，未因第14
    6條或第147條之規定受刑之宣告確定；四、自清算程序終止
    或終結之翌日起滿五年，消費者債務清理條例（下稱消債條
    例）第144條定有明文。
二、本件聲請意旨略以：伊前因消費者債務清理事件，經本院以
    109年度消債職聲免字112號裁定不免責確定。因聲請人繼續
    清償達消債條例第133條規定應清償之數額，復經本院以111
    年度消債聲免字第15號裁定免責確定，爰依消債條例第144
    條第2款之規定為復權之聲請等語。
三、經查，聲請人所主張之上開事實，業據提出與其所述相符之
    本院111年度消債聲免字第15號裁定暨確定證明書影本為證
    ，並經本院依職權調閱本院109年度消債職聲免字第112號、
    111年度消債聲免字第15號消債債務人聲請免責事件全卷卷
    宗核閱屬實，堪認債務人已於民國111年8月5日受免責之裁
    定，並於111年9月27日確定。是債務人據消債條例第144條
    第2款規定向本院聲請復權，自屬有據。
四、爰裁定如主文。
中　　華　　民　　國　　111 　年　　11　　月　　11　　日
                  民事第二庭    法　官　蔡英雌
以上正本係照原本作成。
如不服本裁定應於送達後10日內向本院提出抗告狀，並繳納抗告
費新臺幣1,000元。
中　　華　　民　　國　　111 　年　　11　　月　　11　　日
                                書記官  霍薇帆